Config:
  hfst:
    Gen: ../../../src/generator-dict-gt-norm.hfst
    Morph: ../../../src/analyser-dict-gt-norm.hfst
  xerox:
    Gen: ../../../src/generator-dict-gt-norm.xfst
    Morph: ../../../src/analyser-dict-gt-norm.xfst
    App: lookup

Tests:



  Noun - piehâin: # 1Bj á-stems
    piehâin+N+Sg+Nom: piehâin
    piehâin+N+Sg+Gen: piehâin
    piehâin+N+Sg+Acc: piehâin
    piehâin+N+Sg+Ill: pieˊhânjân
    piehâin+N+Sg+Loc: pieˊhânjist
    piehâin+N+Sg+Com: pieˊhânjáin
    piehâin+N+Sg+Abe: piehâinttáá
    piehâin+N+Ess: pieˊhânjin
    piehâin+N+Par: pieˊhânjid
    piehâin+N+Pl+Nom: pieˊhânjeh
    piehâin+N+Pl+Gen: pieˊhânjij
    piehâin+N+Pl+Acc: pieˊhânjijd
    piehâin+N+Pl+Ill: pieˊhânjáid
    piehâin+N+Pl+Loc: pieˊhânjijn
    piehâin+N+Pl+Com: pieˊhânjijguin
    piehâin+N+Pl+Abe: pieˊhânjijttáá
    

# Kiärun-säänist kyehti madduu; kuálmád variantti: kiäruin: kiä'runjeh:


  Noun - kiäruin: # 1B d-k, r-ˊr
    kiäruin+N+Sg+Nom: kiäruin 
    kiäruin+N+Sg+Gen: kiäruin
    kiäruin+N+Sg+Acc: kiäruin
    kiäruin+N+Sg+Ill: kiä'ṛunjân
    kiäruin+N+Sg+Loc: kiä'ṛunjist
    kiäruin+N+Sg+Com: kiä'ṛunjáin
    kiäruin+N+Sg+Abe: kiärrunttáá
    kiäruin+N+Ess: kiä'ṛunjin
    kiäruin+N+Par: kiä'ṛunjid
    kiäruin+N+Pl+Nom: kiä'ṛunjeh
    kiäruin+N+Pl+Gen: kiä'ṛunjij
    kiäruin+N+Pl+Acc: kiä'ṛunjijd
    kiäruin+N+Pl+Ill: kiä'ṛunjáid
    kiäruin+N+Pl+Loc: kiä'ṛunjijn
    kiäruin+N+Pl+Com: kiä'ṛunjijguin
    kiäruin+N+Pl+Abe: kiä'ṛunjijttáá

    # Kalga-uv kiärunjijd pieijâđ kulmân sierâ säännin? 
    # Halijdiččim sierâ sujâttemparadigmaid pyereest uáinusân. 
    # Jis taid ovtâstit, te ferttee ovtâstittiđ suujâtmijd-uv.
    # Talle siäháneh sujâttemparadigmah. 
    # MLO sárnum kiärunjijn Matti Morottajain. Täst ennuv variaatio. 
    